# 哪些企业需要做审计报告

提问人：yhgu20002000 时间：2013-11-13 15:54:25
作了很多年审计，却有一个问题不是很明白，盼请各位指教：哪些企业需要做审计报告，政府层面的规定在哪可以查到？ 谢谢

回答人：chenyiwei
我以前发过一个中注协在 2006 年做的法律法规对审计、年检等规定的汇总分析报告，可以搜索一下看看。